【裁判字號】    98,上易,401
【裁判日期】    980716
【裁判案由】    竊盜
【裁判全文】
臺灣高等法院高雄分院刑事判決         98年度上易字第401號
上  訴  人  臺灣高雄地方法院檢察署檢察官
被      告  乙○○
                    現於台灣高雄戒治所
上列上訴人因被告竊盜案件，不服臺灣高雄地方法院98年度易字
第94號中華民國98年4 月6 日第一審判決（起訴案號：臺灣高雄
地方法院檢察署97年度偵字第26442 號），提起上訴，本院判決
如下：
    主  文
原判決關於乙○○部分撤銷。
乙○○共同犯攜帶兇器竊盜罪，累犯，處有期徒刑捌月。
    事  實
一、乙○○前於民國91年間，因犯竊盜、搶奪案件，經臺灣高雄
    地方法院以91年度訴字第323 號判處有期徒刑6 月（嗣減為
    有期徒刑3 月）、2 年2 月，並定應執行有期徒刑2 年4 月
    確定，嗣與其之前所犯他罪經撤銷假釋之殘刑有期徒刑3 年
    11月12日接續執行後，於97年3 月9 日執行完畢。詎其猶不
    知悔改，與鄭建池（已經臺灣高雄地方法院判處罪刑確定）
    共同意圖為自己不法之所有，於97年6 月底某日凌晨2 時許
    ，由乙○○騎乘機車載鄭建池，同至高雄縣梓官鄉○○路96
    號旁由甲○○所經營之「山之泉加水站」，推由鄭建池把風
    ，而乙○○則持客觀上足以對人之生命、身體及安全造成威
    脅而為兇器之鐵撬，敲挖該加水站之投幣箱，而竊得其內之
    硬幣約新台幣（下同）5 千元，得手後離去。
二、案經高雄縣政府警察局湖內分局報告臺灣高雄地方法院檢察
    署檢察官偵查起訴。
    理  由
一、證據能力之認定：
    證人即被害人甲○○及證人即共同被告鄭建池於警詢中所為
    陳述，已經檢察官、被告同意作為證據，本院審酌其等於警
    詢中陳述均係出於自由意思，並無不當取供情形存在，且當
    時距案發時間較近，記憶較為深刻，外力干涉較少，而為適
    當，認均得證據。又證人鄭建池於偵查中所為陳述，已經依
    法具結，並無顯不可信之情況，復於審理中經被告行使對質
    詰問權，依法亦得為證據。
二、訊據被告乙○○矢口否認有前開竊盜之犯行，辯稱：我不認
    識鄭建池，也沒有騎車載鄭建池去高雄縣梓官鄉○○路，我
    不知道鄭建池為何要說是我偷的等語。而證人即共同被告鄭
    建池於原審審理中雖亦稱：我於警詢中所稱之乙○○，並非
    本案之被告乙○○，是另外一位年約30餘歲，住高雄縣橋頭
    鄉之乙○○等語。然查：
  (一)證人鄭建池於警詢中供稱：「我與乙○○是朋友關係，我們
    是約於10多年前經朋友介紹認識的，他是最近剛出獄才又來
    找我的」等語（見警卷第6 頁反面）；於偵查中亦供稱：「
    我與乙○○很熟」等語（見偵查卷第26頁）。被告於警詢中
    亦供稱：「我認識他（指鄭建池），我與他為朋友關係。」
    「我與他約於90年間入監前認識至今，於97年3 月間出獄後
    ，我們兩個又再有往來」等語（見警卷第10頁），均已陳明
    其二人已互相識多年，且為朋友關係；而警察提供給證人鄭
    建池指認之被告相片係彩色相片，五官清晰可見（見警卷第
    13頁），證人與被告為已互相識多年之朋友，衡情，自無誤
    指可能。再者，被告確曾因案入監執行，於97年3 月9 日出
    監，有臺灣高等法院被告前案紀錄表可參；而證人鄭建池於
    警詢中為前開陳述之時間為97年8 月11日，距離被告出監時
    間97年3 月9 日不過數月，如證人鄭建池於警詢所指認之「
    乙○○」非本案被告，何以會陳述「他是最近剛出獄才又來
    找我的」等語，而與前開被告出監不久之資料符合？顯見證
    人鄭建池於警詢中所指認之「乙○○」即為本案被告，其於
    原審所述應係迴護被告之詞，不足採信。
  (二)證人鄭建池於警詢中證稱：乙○○約於97年6 月底某日凌晨
    2 時許，騎乘機車載我到高雄縣梓官鄉○○路96號旁，他告
    訴我要工作（要偷竊），叫我在旁邊等他，然後他就手持鐵
    撬撬該加水站之投幣箱，後來，他又到我家中找我，並拿約
    3 百元給我云云（見警卷第7 頁）；於偵查中證稱：乙○○
    於97年6 月間某日凌晨1 點多騎機車到我家找我他，他載我
    到高雄縣梓官鄉○○路加水站，我看到他拿鐵撬挖投幣箱的
    錢發出很大聲音，我說我要回家，他就載我回家後又出去，
    約2 小時後他又到我家中找我，並拿約2 、3 百元給我，都
    是硬幣（10元、5 元），無紙鈔等語（見偵查卷26頁），已
    明確指述被告之竊盜犯行。又被害人甲○○所經營之「山之
    泉加水站」於97年6 月底某日凌晨，曾遭人竊取投幣機內之
    硬幣約5 千元之事實，亦經其警詢中證述明確，顯見證人鄭
    建池之指述並非虛構。
  (三)被告與證人鄭建池間沒有財務糾紛，亦無冤無仇，亦經被告
    陳明在卷（見警卷第10頁），衡情，證人鄭建池應無故為誣
    陷之理。又被害人甲○○之財物遭竊後，並未報案，業經被
    害人甲○○於警詢中陳述明確；且證人即承辦本案之警察丙
    ○○於原審審理中證稱：97年7 月15日，我們路竹鄉轄區發
    生搶案，發生時現場掉落一支手機，經過我們查詢使用人是
    乙○○，就開始追查，發現鄭建池與乙○○有通聯，我們循
    線找到鄭建池，當時還沒找到乙○○，我們向鄭建池詢問乙
    ○○下落，之後詢問鄭建池有無工作，經濟來源，後來鄭建
    池自己說他曾經與乙○○去「山之泉加水站」撬投幣箱，我
    們不知道「山之泉加水站」的投幣箱是在何處，是鄭建池帶
    我們去找「山之泉加水站」，後來因為「山之泉加水站」有
    留負責人電話，我們依電話找被害人，被害人證實當時確實
    有發生竊案。當時我是依照鄭建池的陳述所記載，我有問他
    是否要去偷東西，他點頭，我還叫他要說出來，他就說是等
    語（見原審卷第60、61頁）；足見警察於查獲本案之前，並
    不知甲○○之投幣箱內財物遭竊之事實，而係於追查被告另
    犯之搶奪案過程中，依被告遺留現場之手機通聯紀錄找到證
    人鄭建池，再依證人鄭建池之自首而查獲被告涉有本案竊盜
    行為，益徵證人鄭建池之指述係與事實相符而可採信。至於
    證人鄭建池雖又供稱：我於被告行竊過程中，有先行離去等
    語。惟依其前開所述，被告事後曾交付金錢，且被害人甲○
    ○亦稱其財物有被竊之事實，被告自屬竊盜既遂。
  (四)綜上所述，被告所辯係卸責之詞，不足採信。本件事證明確
    ，被告上開犯行堪以認定，應依法論科。
三、論罪科刑
  (一)被告持以為本件竊盜犯行之鐵撬1 支，係金屬材質構成，質
    地堅硬，客觀上足以對人之生命身體、安全構成威脅，自屬
    兇器無訛。核被告所為，係犯刑法第321 條第1 項第3 款之
    攜帶兇器竊盜罪。被告與鄭建池就所犯上開加重竊盜犯行間
    ，有犯意聯絡及行為分擔，均為共同正犯。又被告前於91年
    間，因犯竊盜、搶奪案件，經臺灣高雄地方法院以91年度訴
    字第323 號判處有期徒刑6 月（嗣減為有期徒刑3 月）、2
    年2 月，並定應執行有期徒刑2 年4 月確定，嗣與及其之前
    所犯他罪經撤銷假釋之殘刑有期徒刑3 年11月12日合併執行
    ，於97年3 月9 日執行完畢之事實，有臺灣高等法院被告前
    案紀錄表在卷可查，其於前開有期徒刑執行完畢後，5 年以
    內故意再犯本案有期徒刑以上之罪，為累犯，應依刑法第47
    條第1 項加重其刑。
  (二)原審未予詳察而為被告無罪之諭知，自有不當。檢察官上訴
    意旨指摘此部分不當，為有理由，應由本院將原判決關於被
    告部分撤銷改判。爰審酌被告四肢健全，竟不思以正當途徑
    營生，率爾持兇器竊盜之方式竊取他人財物，惟所竊得之財
    物金額不大等一切情狀，量處如主文第2 項所示之刑。至其
    供竊盜所用之鐵撬一支，並未扣案，為日後免執行之困難，
    爰不為沒收之諭知，附此敘明。
四、同案被告鄭建池部分，均經原審判決確定，自不另論列，附
    此敘明。
據上論結，應依刑事訴訟法第369 條第1 項前段、第364 條、第
299 條第1 項前段，刑法第28條、第321 條第1 項第3 款、第47
條第1項，判決如主文。
本案經檢察官許月雲到庭執行職務。
中    華    民    國    98    年    7     月    16    日
                  刑事第三庭    審判長法  官   周賢銳
                                      法  官   黃憲文
                                      法  官   黃仁松
以上正本證明與原本無異。
不得上訴。
中    華    民    國    98    年    7     月    17    日
                                      書記官   林家煜
附錄本件判決論罪科刑法條：
中華民國刑法第321 條
犯竊盜罪而有左列情形之一者，處6 月以上、5 年以下有期徒刑
：
一  於夜間侵入住宅或有人居住之建築物、船艦或隱匿其內而犯
    之者。
二  毀越門扇、牆垣或其他安全設備而犯之者。
三  攜帶兇器而犯之者。
四  結夥三人以上而犯之者。
五  乘火災、水災或其他災害之際而犯之者。
六  在車站或埠頭而犯之者。
前項之未遂犯罰之。


司法院資訊處製作；財團法人民間司法改革基金會備份。
